臺北高等行政法院裁定
                                   110年度簡上再字第45號
聲  請  人  詹大為                                      

相  對  人  財政部臺北國稅局

代  表  人  宋秀玲（局長）

上列聲請人與相對人間綜合所得稅事件，聲請人對於中華民國11
0年10月28日本院110年度簡上再字第25號裁定，以行政訴訟法第
273條第1項第9款、第10款為由，聲請再審，本院裁定如下：
    主  文
再審之聲請駁回。
再審訴訟費用由聲請人負擔。
    理  由
一、按對於確定裁定聲請再審，應依行政訴訟法第283條準用同
    法第277條第1項第4款之規定表明再審理由，此為必須具備
    之程式。所謂表明再審理由，必須指明確定裁定有如何合於
    行政訴訟法第273條所定再審事由之具體情事，始為相當。
    倘僅泛言有再審事由而無具體情事者，仍難謂已合法表明再
    審理由，所為再審之聲請，即屬不合法。上開規定，依同法
    第236條之2第4項準用283條規定，於簡易訴訟程序準用之。
二、本件聲請人前因與相對人間有關綜合所得稅事件循序提起行
    政訴訟，經臺灣臺北地方法院109年度稅簡字第15號行政訴
    訟判決駁回後，聲請人不服，提起上訴，經本院110年度簡
    上字第101號裁定駁回上訴而告確定（下稱前確定裁定）。
    聲請人復表不服，主張前確定裁定有行政訴訟法第273條第1
    項第9款、第10款、第3項後段之再審理由，向本院聲請再審
    ，經本院110年度簡上再字第25號裁定（下稱原確定裁定）
    駁回，聲請人仍表不服，而提起本件再審之聲請。
三、聲請意旨略以：綜合所得稅結算申報書記載：「一般式：一
    般扣除額（下列兩項扣除額僅可選擇一種，請於選用項目□
    中打ｖ）□標準扣除額：單身者120,000元，夫妻合併申報者
    240,000元。簡式：標準扣除額□⑴單身者120,000元（採用
    列舉扣除額者，請使用一般申報書申報）□⑵夫妻合併申報
    者240,000元」違反所得稅法第17條第1項第2款納稅義務人
    就下列標準扣除額與列舉扣除額擇一減除外，並減除特別扣
    除額之規定。再者，上開所得稅法第17條第1項第2款第1目
    標準扣除額有配偶加倍扣除之規定，與78年12月30日修正後
    所得稅法第17條第1項第1款但書規定不符等語。經核其聲請
    狀內表明之再審理由，仍無非說明其對於前訴訟程序確定裁
    判不服之理由，對於原確定裁定以其未合法表明再審理由而
    駁回其聲請，究有如何合於行政訴訟法第273條第1項第9款
    所定「為判決基礎之證物係偽造或變造」、第10款所定「證
    人、鑑定人或通譯就為判決基礎之證言、鑑定或通譯為虛偽
    陳述」之再審事由的具體情事，則未據敘明，依上開規定及
    說明，其聲請於法不合，應予駁回。
四、據上論結，本件再審聲請為不合法。依行政訴訟法第236條
    之2第4項、第283條、第278條第1項、第104條、民事訴訟法
    第95條、第78條，裁定如主文。
中　　華　　民　　國　　111 　年　　1 　　月　　26　　日
                    臺北高等行政法院第三庭
                              審判長法  官　楊得君
                                    法  官  鄭凱文
                                    法  官  畢乃俊
上為正本係照原本作成。
不得抗告。
中　　華　　民　　國　　111 　年　　1 　　月　　26　　日
                                    書記官  李依穎